【裁判字號】    99,訴,7
【裁判日期】    990311
【裁判案由】    妨害性自主
【裁判全文】
臺灣新竹地方法院刑事判決                  99年度訴字第7號
公  訴  人  臺灣新竹地方法院檢察署檢察官
被      告  丙○○
指定辯護人  本院公設辯護人乙○○
上列被告因妨害性自主案件，經檢察官提起公訴（98年度偵字第
4944號），本院判決如下：
    主  文
丙○○對於女子以其他違反其意願之方法而為性交，處有期徒刑
壹年捌月。緩刑伍年，並立悔過書（已履行完畢），緩刑期內付
保護管束。
    事  實
一、丙○○與 甲○（真實姓名、年籍詳卷）係同事關係，詎丙○
    ○得知甲○於民國98年6月19日上午因參加丙級檢定考試而未
    上班後，自當日中午起，便不斷以電話、網路聯絡 甲○，並
    談及要 甲○與其至附近「MOTEL」吹冷氣聊天，嗣得知甲○將
    前往其住處附近「萊爾富」超商購物，乃告知 甲○其將於同
    日15時30分許至「萊爾富」超商前等候，並要 甲○帶安全帽
    過去與其會合， 甲○因擔心其購物後返家可能暴露其與男友
    現住處之地址，且基於信賴丙○○係欲單純與其聊天，乃在
    「萊爾富」超商購物後，前往停車場拿取自己之安全帽，坐
    上丙○○所駕駛之車牌號碼 7FE-625號重型機車，嗣丙○○
    即逕自將甲○載往位於新竹縣湖口鄉信勢村王爺壟12-31號之
    「雀之巢汽車旅館」，並將甲○帶入511號房間。迨同日16時
    許，丙○○竟基於性侵害 甲○之犯意，突自後方抱住正在觀
    看電視之甲○，將甲○抱到床上，不顧 甲○之言詞反對與出手
    推擠、抗拒，將甲○褲子強行脫掉，違反甲○之意願，將其生
    殖器插入甲○下體，予以性侵害得逞。遭性侵害過程中，甲○
    趁隙以其手機撥打至其男友 B男（真實姓名詳卷）之手機中
    低聲求救，因B男未聽清楚且不能明瞭甲○之危險處境，甲 ○
    乃掛掉電話，B男再予以回撥，甲○之手機響起後，告知丙○
    ○為其男友來電，丙○○始停止性侵害甲○，並因甲○哭求回
    家，始駕駛機車將甲○載回「萊爾富」超商前。嗣經甲○報警
    處理，始悉上情。
二、案經甲 ○訴由新竹縣政府警察局竹北分局報告臺灣新竹地方
    法院檢察署檢察官偵查起訴。
    理  由
一、證據能力有無之判斷：
    按被告以外之人於審判外之言詞或書面陳述，除法律有規定
    者外，不得作為證據。又被告以外之人於審判外之陳述，經
    當事人於審判程序同意作為證據，法院審酌該言詞陳述或書
    面陳述作成時之情況，認為適當者，亦得為證據。當事人、
    代理人或辯護人於法院調查證據時，知有第159條第1項不得
    為證據之情形，而未於言詞辯論終結前聲明異議者，視為有
    前項之同意，刑事訴訟法第159條第1項及第159條之5分別定
    有明文。經查，本件被告及其辯護人就被害人甲 ○於警詢時
    之陳述，在本院準備程序及審理程序中，就證據能力一節均
    表示無意見，並未於本案言詞辯論終結前聲明異議，而本院
    審酌上開證人於警詢時之陳述係於案發後就自己親身經歷之
    事實所為者，依其陳述作成時之情況並無不適當，且非非法
    取得之證據，又無證明力明顯過低之情形，復經本院於審判
    期日就上開證據進行調查、辯論，依前開規定，自得為證據
    ；次按，本案認定事實所引用之文書證據，並無證據證明係
    公務員違背法定程序所取得，亦無刑事訴訟法第159條之4之
    顯有不可信之情況與不得作為證據之情形，本院斟酌本案卷
    內之證據並非非法取得，亦無證明力明顯過低之情形，且經
    本院於審判期日依法進行證據之調查、辯論，被告於訴訟上
    之程序權，已受保障，故前揭各該證據，亦均得採為證據，
    合先敘明。
二、認定犯罪事實所憑之證據及認定之理由：
    上開事實據被告丙○○於本院準備程序及審理中坦承不諱（
    7號本院卷第14頁至第15頁、第36頁），核與告訴人甲○於警
    詢及偵查中之指述大致相符（偵卷第 9頁至第15頁、第41頁
    至第45頁），並有證人 B男、警員張春福偵查中之證述可佐
    （偵卷第43頁至第44頁、第56頁至第57頁），復有告訴人 甲
    ○之行動電話之雙向通聯紀錄（電話號碼詳卷）、內政部警
    政署刑事警察局98年 8月19日刑醫字第0980088579號鑑驗書
    、疑似性侵害案件證物採集單及受理疑似性侵害事件驗傷診
    斷書各 1份在卷可參（偵卷第48頁、第59頁至第62頁、密封
    袋內）。足認被告之自白，應與事實相符，堪予採信，本件
    事證明確，被告犯行堪以認定，應依法論科。
三、核被告所為係犯刑法第221條第1項對於女子以違反意願之方
    法性交罪。按刑法第59條規定：犯罪之情狀可憫恕者，得酌
    量減輕其刑，同法第57條規定，科刑時應審酌一切情狀，尤
    應注意所列10款事項，作為科刑重輕之標準，兩條適用上固
    有區別，惟所謂「犯罪之情狀」與「一切情形」云云，並非
    有截然不同之領域，於裁判上酌減其刑時，應就犯罪一切情
    狀（包括第57條所列舉之10款事項），予以全盤考量，審酌
    其犯罪有無可憫恕之事由（即判例所稱有特殊之原因與環境
    等等，在客觀上足以引起一般同情，以及宣告法定低度刑，
    是否猶嫌過重），以為判斷。故適用第59條酌量減輕其刑時
    ，並不排除第57條所列舉10款事由之審酌，惟其程度應達於
    確可憫恕，始可予以酌減（最高法院70年度第 6次刑事庭會
    議決議參照）。經查，被告並無任何前科紀錄，素行良好，
    惟因年輕氣盛、血氣方剛，一時失慮鑄成大錯，參以其犯罪
    後因甲○之男友撥打電話予甲○而停止侵害甲○，並將甲○載回
    「萊爾富」超商門口，未對 甲○造成其他之傷害，可見其良
    知未泯等情，故認被告犯罪所生危害程度較低，且犯後已與
    被害人達成和解，賠償被害人之損失，取得被害人及其法定
    代理人之諒解，表示願意給予被告緩刑機會，復參以被告於
    本院準備程序及審理時坦承犯行，態度良好，深具悔意，因
    此，本院考量上情，認依其犯罪情狀顯可憫恕，客觀上足以
    引起一般人同情，其所犯之強制性交罪係最輕本刑 3年以上
    有期徒刑之罪，衡其情節可謂情輕法重，在客觀上顯足以引
    起一般的同情，雖科以最低刑度之刑，猶嫌過重，爰依刑法
    第59條之規定酌減其刑。
四、爰審酌被告與被害人甲○為同事關係，被告竟不顧被害人甲○
    之意願，造成被害人甲 ○身體、心理受創甚鉅及其家人莫大
    之精神困擾，其行為實屬不該，惟被告已與被害人 甲○就本
    案民事賠償部分達成和解，並立具悔過書，堪認被告尚有悔
    意，並其前無犯罪之前科紀錄，暨其生活狀況、品行、智識
    程度等一切情狀，量處如主文所示之刑。末查，被告素行良
    好，前未曾受有期徒刑以上刑之宣告，有臺灣高等法院被告
    前案紀錄表 1份在卷可憑，其因一時疏失致罹刑典，經此一
    教訓，當知所警惕，信無再犯之虞，本院認前開對其宣告之
    刑，以暫不執行為適當，爰併宣告緩刑 5年，用勵自新。另
    本院為予警惕，並命被告立悔過書（已當庭履行完畢），再
    被告所犯刑法第221條第1項之強制性交罪，核屬刑法第91條
    之1第1項所列之罪，爰併依刑法第93條第1項第1款之規定諭
    知緩刑期內付保護管束，附此敘明。
五、據上論斷，應依刑事訴訟法第299條第1項前段，刑法第 221
    條第1 項、第59條、第74條第1項第1款、第2項第2款、第93
    條第1項第1款，判決如主文。
本案經檢察官陳瑞仁到庭執行職務。
中    華    民    國    99    年    3     月    11    日
                  刑事第二庭    審判長法  官    賴淑敏
                                      法  官    林惠君
                                      法  官    楊數盈
以上正本證明與原本無異。
如不服本判決應於收受本判決後10日內向本院提出上訴書狀，上
訴書狀應敘述具體理由。上訴書狀未敘述上訴理由者，應於上訴
期間屆滿後20日內補提理由書狀於本院( 均須按他造當事人之人
數附繕本 )「切勿逕送上級法院」。
中    華    民    國    99    年    3     月    11    日
                                       書記官   陳麗麗
附錄本案論罪科刑法條：
刑法第221條第1項
對於男女以強暴、脅迫、恐嚇、催眠術或其他違反其意願之方法
而為性交者，處3年以上10年以下有期徒刑。

司法院資訊處製作；財團法人民間司法改革基金會備份。
